en: Boat construction type: Folding; Inflatable; Kit (pre-cut); Kit (uncut); Rigid; Other
bg-BG: Тип конструкция на лодката: Сгъваема; Надуваема; Комплект (предварително изрязан); Комплект (неизрязан); Твърда; Друго
pt-PT: Tipo de construção do barco: Dobrável; Insuflável; Kit (pré-cortado); Kit (não cortado); Rígido; Outro
el: Τύπος κατασκευής βάρκας: Πτυσσόμενο; Φουσκωτό; Κιτ (προκομμένο); Κιτ (άκοπο); Άκαμπτο; Άλλο
ko: 보트 구조 유형: 접이식; 팽창식; 키트(사전 절단형); 키트(미절단형); 리지드; 기타
cs: Typ konstrukce lodi: Skládací; Nafukovací; Sada (předem nařezaná); Sada (nenařezaná); Pevná; Jiné
pl: Typ konstrukcji łodzi: Składana; Pneumatyczna; Zestaw (wstępnie wycięty); Zestaw (niewycięty); Sztywna; Inne
da: Bådkonstruktionstype: Foldbar; Oppustelig; Sæt (forskåret); Sæt (uskåret); Stiv; Andet
de: Bootkonstruktionstyp: Faltbar; Aufblasbar; Bausatz (vorgeschnitten); Bausatz (nicht geschnitten); Starr; Sonstige
th: ประเภทการสร้างเรือ: พับได้; เป่าลม; ชุดประกอบ (ตัดเตรียมไว้); ชุดประกอบ (ยังไม่ตัด); ทรงแข็ง; อื่นๆ
ro-RO: Tipul de construcție al ambarcațiunii: Pliabil; Gonflabil; Kit (pretăiat); Kit (netăiat); Rigid; Altele
zh-CN: 船体结构类型: 折叠式; 充气式; 套件（预切割）; 套件（未切割）; 硬壳式; 其他
fr: Type de construction du bateau: Pliable; Gonflable; Kit (prédécoupé); Kit (non découpé); Rigide; Autre
it: Tipo di costruzione dell'imbarcazione: Pieghevole; Gonfiabile; Kit (pretagliato); Kit (non tagliato); Rigida; Altro
lt-LT: Jachtos konstrukcijos tipas: Sulankstoma; Pripučiama; Rinkinys (iš anksto supjaustytas); Rinkinys (nesupjaustytas); Kietoji; Kitas
nl: Type bootconstructie: Opvouwbaar; Opblaasbaar; Kit (voorgesneden); Kit (niet voorgesneden); Star; Overige
es: Tipo de construcción del bote: Plegable; Inflable; Kit (precortado); Kit (sin cortar); Rígido; Otro
nb: Konstruksjonstype for båt: Sammenleggbar; Oppblåsbar; Sett (forhåndskuttet); Sett (ukuttet); Stiv; Annet
pt-BR: Tipo de construção do barco: Dobrável; Inflável; Kit (pré-cortado); Kit (não cortado); Rígido; Outros
sl-SI: Vrsta konstrukcije ladje: Zložljiva; Napihljiva; Komplet (vnaprej razrezano); Komplet (nerazrezano); Toga; Drugo
hu: Hajó szerkezeti típusa: Összecsukható; Felfújható; Készlet (előre vágott); Készlet (vágatlan); Merev; Egyéb
zh-TW: 船體結構類型: 摺疊; 充氣; 工具包 (預切); 工具包 (未裁切); 硬殼; 其他
vi: Kiểu cấu trúc/cấu tạo thuyền: Gấp gọn; Bơm hơi; Bộ lắp ráp (cắt sẵn); Bộ lắp ráp (chưa cắt); Cứng; Khác
ru: Тип конструкции лодки: Складная; Надувная; Комплект для сборки (предварительно нарезанный); Комплект для сборки (без нарезки); Жёсткий корпус; Другое
hr-HR: Vrsta sastavljanja čamca: Sklopiva; Na napuhavanje; Komplet (unaprijed izrezano); Komplet (neizrezano); Kruta; Ostalo
sk-SK: Typ konštrukcie člna: Skladacia; Nafukovacia; Súprava (predrezaná); Súprava (bez rezu); Pevná; Iné
sv: Typ av båtkonstruktion: Hopfällbar; Uppblåsbar; Kit (förskuren); Kit (oskuren); Styv; Annan
ja: ボート構造タイプ: 折りたたみ式; インフレータブル; キット（プレカット）; キット（未カット）; リジッド; その他
tr: Tekne yapım tipi: Katlanabilir; Şişme; Kit (önceden kesilmiş); Kit (kesilmemiş); Sert; Diğer
fi: Veneen rakennetyyppi: Taitettava; Ilmatäytteinen; Pakkaus (esileikattu); Pakkaus (leikkaamaton); Jäykkä; Muu